臺灣臺東地方法院交通事件裁定　　　　100年度交聲字第49號
原處分機關　交通部公路總局高雄區監理所臺東監理站
異　議　人
即受處分人　許仲賢
上列異議人即受處分人因違反道路交通管理處罰條例案件，不服
原處分機關交通部公路總局高雄區監理所臺東監理站中華民國10
0年5月3日東監違裁字第裁81-T00000000號裁決(原舉發單號：第
T00000000號)，向本院聲明異議，本院裁定如下：
    主  文
異議駁回。
    理  由
一、原處分意旨略以：異議人即受處分人(以下稱異議人)許仲賢
    所有之車牌號碼Q8-5898號自用一般小客貨車，於民國100年
    4月12日14時35分許，停放在臺東縣臺東市○○路194號前，
    經警舉發「停車位置不依規定」之違規，依道路交通管理處
    罰條例第56條第1項第9款之規定，裁處異議人罰鍰新臺幣（
    下同）600元等語。
二、異議意旨則以：異議人所有之上開車輛，於前揭時間、地點
    所停放之處所係在其家門前，且車體右側與家門緊靠，意指
    其並無違規之處，為此聲明異議，請求撤銷原處分云云。
三、按汽車駕駛人停車時，停車時間、位置、方式、車種不依規
    定者，處600元以上1200元以下罰鍰。道路交通管理處罰條
    例第56條第1項第9款，定有明文。次按，在停車場內或路邊
    准停車處所停車時，應依規定停放，不得紊亂。道路交通安
    全規則第112條第1項第14款，亦定有明文。經查，異議人將
    其所有之車牌號碼Q8-5898號自用小客貨車於前揭時間、地
    點，停放在臺東縣臺東市○○路194號前等情，有臺東縣警
    察局舉發違反道路交通管理事件通知單、臺東縣警察局臺東
    分局100年6月2日信警交字第1000040007號函及所附彩色照
    片2張在卷足憑，亦為異議人所不否認。又觀諸上開彩色照
    片之內容，異議人之上開車輛左後處之車體(含左後輪)，已
    佔用在臺東縣臺東市○○路194號前所劃路邊白色停車格線
    之內，是異議人之上開車輛有停放在該停車格線內之事實，
    應堪認定。惟異議人上開停放之車輛，其大部分之車體均在
    該停車格線之外，其停放之位置及方式，與該停車格線劃定
    之方框位置所預設之停車方式，差異甚大，有使他人混淆不
    知該處是否已為上開車輛所停放，且影響主管機關對於該停
    車格之管理。退步而言，縱異議人如無欲使用該停車格，然
    其上開車輛之車體亦已佔用該停車格內部分之位置，亦影響
    他人使用該停車格之權益。是上揭車輛違規停車之事實，堪
    予認定，自應依上開規定裁罰。
四、異議人雖以前揭情詞置辯，惟查，異議人上開車輛停放之位
    置及方式，既未依劃定之白色停車格線停放，則無論上開車
    輛之車體是否臨靠於異議人之家門，皆無礙於其違規之認定
    。是異議人以前揭事由，據以主張原處分機關之處罰有誤，
    尚屬無據。
五、按法院認為聲明異議無理由者，應以裁定駁回之。道路交通
    事件處理辦法第18條定有明文。本件異議人於前揭時間、地
    點，有停車位置不依規定之違規事實，原處分機關依道路交
    通管理處罰條例第56條第1項第9款之規定裁處異議人罰鍰60
    0元，核無違誤，本件異議為無理由，應予駁回。
中    華    民    國    100    年    6    月    13    日
                  交通法庭    法  官  楊峻宇
以上正本證明與原本無異。
如不服本裁定，應於裁定送達後5日內向本院提出抗告狀（須附
繕本）。
「切勿逕送上級法院」
                              書記官  黃健豪
中    華    民    國   100    年    6     月    13    日